---
title: "作業2"
output: 
  html_document: 
    toc: false
    number_sections: false
    toc_float:
      collapsed: true
      smooth_scroll: false
params:
  name: ["王正評","張郁瑋","郭品辰","謝芮文"]
  id: [710761105,710761108,710761112,710761120]
  group: "teamA"
  url: ""
---
請依狀況更改上面的name,id及group（分別代表組員姓名，學號及組號），但請勿更改下面三行的設定。  

***

姓名：`r params$name`  
學號：`r params$id`  
組號：`r params$group`  
網頁：`r params$url` 

***

作業除了讓同學檢視課堂所學程式外，有些題目只會給你未教過的函數建議（純為建議，你也可以不使用），你必需使用Help或網路查尋去了解函數的正確使用；搜詢正確程式函數使用的能力，也是程式設計的基本功。

如果是程式答案，在r chunk區塊裡面作答, 如：
```{r}
#你的程式答案
```

如果是文字答案，請直接在該題空白處回答。


```{r setup, include=FALSE}

library(knitr)

opts_chunk$set(echo = TRUE, message = F, warning = F, eval=T)

```



# 1 實證應用
Execute the following code lines to import fertil2 data frame. 
```{r}
library(readr)
fertil2 <- read_csv("https://raw.githubusercontent.com/tpemartin/github-data/master/fertil2.csv")
```
The data includes, for women in Botswana during 1988, information on number of children, years of education, age, and religious and economic status variables.


## 1.1
Estimate the model:
$$children=\beta_{0}+\beta_{1}educ+\beta_{2}age+\beta_{3}age^{2}+u$$
by OLS, and interpret the estimates.


```{r, include=FALSE}

library(dplyr)
library(broom)

```

```{r ans11}

lm(children ~ educ+age+agesq, data = fertil2) -> model1
tidy(model1)

```

經濟解釋：<p>

<ul>
  <li>假設其他情況不變，媽媽的$educ$增加1年，估計會使$children$平均減少0.09個。</li>
  <li>假設其他情況不變，媽媽的$age$增加一歲，估計會使$children$平均增加0.33個。</li>
  <li>假設其他情況不變，隨著媽媽的$age$增加，會使$children$平均的增加量愈來愈小（有邊際遞減的趨勢）。</li>
</ul>


## 1.2
The variable frsthalf is a dummy variable equal to one if the woman was born during the first six months of the year. Assuming that frsthalf is uncorrelated with the error term from 1.1, show that frsthalf is a reasonable IV candidate for educ. (Hint: you need to do a regression.)


```{r ans12}

lm(educ~frsthalf, data=fertil2) -> model2
tidy(model2)

```

$frsthalf$為$educ$的一個合格的工具變數，因為<br>

<ol>
  <li>$frsthalf$對$educ$有訊息價值（滿足相關性條件）。</li>
  <li>$frsthalf$與誤差項無關（滿足排除條件）。</li>
</ol>


## 1.3
Estimate the model from part 1.1 by using frsthalf as an IV for educ. Compare the estimated effect of education with the OLS estiimate from 1.1.


```{r, include=FALSE}

library(AER)

```

```{r ans13}

ivreg(children~educ+age+agesq | age+agesq+frsthalf, data=fertil2) -> TSLSmodel1
tidy(TSLSmodel1)

```
利用$frsthalf$當$educ$的工具變數作TSLS，和1.1題的OLS模型相比，$educ$的係數由-0.09降到-0.17，代表用OLS估計的係數有正向偏誤，實際$educ$的效應值應該更大。


## 1.4
Add the binary variables electric, tv, and bicycle to the model and assume that these are exogenous. Estimate the equation by OLS and TSLS and compare the estimated coefficients on educ. Interpret the coefficient on tv and explain why television ownership has a negative effect on fertility.


```{r, include=FALSE}

library(stargazer)

```

```{r ans14, results='asis'}

lm(children~educ+age+agesq+electric+tv+bicycle, data=fertil2) -> model3


ivreg(children~educ+age+agesq+electric+tv+bicycle | age+agesq+electric+tv+bicycle+frsthalf, data=fertil2) -> TSLSmodel3

stargazer(model3, TSLSmodel3,
          title = "OLS與TSLS model",
          type = "html",
          align=T          
          )



```

<p>
<ol>
  <li>$educ$的係數由-0.077降到-0.164，代表用OLS估計的係數有正向偏誤，實際$educ$的效應值應該更大。</li>
  <li>假設其他情況不變，在OLS模型下，當$tv$為1，估計會使$children$平均減少0.25個；在TSLS模型下，當$tv$為1，估計會使$children$平均減少0.003個。有沒有電視和小孩有幾個，在數據上顯示兩者具負相關性，但兩者應該不具因果關係。</li>
</ol>


## 1.5 
Continue from 1.4, conduct Hausman test to see if OLS is valid for the study under a 5 percent test size.

```{r ans15}

summary(TSLSmodel3, vcov = sandwich, diagnostics = TRUE, df=Inf)

```
在給定5%的顯著水準下，檢定的結果是不顯著的，表示可以用OLS來作檢定就好。


## 1.6
Can we test whether frsthalf is indeed exogenous for being an IV? why or why not?

不行<br>
因為這裡的工具變數個數等於解釋變數個數，所以表示卡方分配的自由度為0，無法作檢定。

## 1.7
If we add one more IV catholic, can we test IV exogeneity? If yes, what is the test result under a 5 percent test size.


```{r ans17}

ivreg(children~educ+age+agesq+electric+tv+bicycle | age+agesq+electric+tv+bicycle+frsthalf+catholic, data=fertil2) -> TSLSmodel4
summary(TSLSmodel4, vcov = sandwich, diagnostics = TRUE, df=Inf)

```
可以<br>
因為這裡的工具變數個數大於解釋變數個數，自由度不會等於0，可以作檢定。<br>
在給定5%的顯著水準下作Sargan test，檢定結果顯示為不顯著，表示無足夠的證據顯示工具變數滿足排除條件。



## 1.8
Are frsthalf and catholic weak IVs?

```{r ans18}

summary(TSLSmodel4, vcov = sandwich, diagnostics = TRUE, df=Inf)

```
在給定5%的顯著水準下作工具變數關聯性檢定，檢定結果為顯著的，表示有足夠證據顯示工具變數與$educ$具強關聯性。


# 2 複迴歸與工具變數

一開始的效應模型：
$$Y=Y_{-p}+\beta^* P$$
假設州所得$rincome$會影響立足點，即影響價格以外的需求量之決定。

考慮兩個面向的訊息拆解：

  A. 針對立足點：$Y_{-p}=\tilde{\epsilon}+E(Y_{-p}|rincome)$，為方便討論假設$E(Y_{-p}|rincome)=2+3 rincome$; 
  
  B. 針對效應（產生）變數：$P=\tilde{v}+P_z$其中$P_z=E(P|z)$。

由於是訊息拆解，所以

> A中的$\tilde{\epsilon}$與$rincome$無關。

> B中的$\tilde{v}$與$z$無關。

## 2.1 立足點情境A.1

  【A.1】P與立足點中的兩部份，$\tilde{\epsilon}$及$rincome$，皆無關。

說明此時$E(Y|P)$中P的係數即為$\beta^*$.


Ans.

一開始的效應模型：
$$Y=Y_{-p}+\beta^* P$$

給定$P$條件下的迴歸模型：
$$E(Y|P) = E(Y_{-p}|P) + E(\beta^* P|P)$$
$$= E(Y_{-p}|P) + \beta^* P ...1式$$
因為$P$與$rincome$可以解釋的需求量部分（$E(Y_{-p}|rincome)$）和$rincome$不可以解釋的需求量部分（$\tilde{\epsilon}$）皆無關，所以$P$與$Y_{-p}$無關，則
$$1式 = E(Y_{-p}) + \beta^* P$$
$P$的係數即為$\beta^*$。


## 2.2 立足點情境A.2

此情境包含兩部份：

  【A.2.1】 P與$\tilde{\epsilon}$無關；但

  【A.2.2】 P與$rincome$有關——令$E(rincome|P)=0.5+P$。

即P與$Y_{-p}$有關連，但此關連性來自於【A.2.2】中P與rincome的關連——即$E(rincome|P)$部份。

說明此時$E(Y|P)$中P的係數「不」為$\beta^*$，但$E(Y|P,rincome)$中P的係數為$\beta^*$。


Ans.

對$Y_{-p}$進行$rincome$條件下的訊息拆解所得到之效應模型：
$$Y = E(Y_{-p}|rincome) + \beta^* P + \tilde{\epsilon}$$


<br>
給定$P$條件下的迴歸模型：

$$E(Y|P) = E( E(Y_{-p}|rincome)|P ) + E(\beta^* P|P) + E(\tilde{\epsilon}|P)$$
$$= E(2+3 rincome|P) + \beta^* P$$
$$= 2+3 E(rincome|P) + \beta^* P$$
$$= 2 + 3 (0.5+P) + \beta^* P$$
$$= 3.5 + (3+\beta^*) P$$
此時$P$的係數「不」為$\beta^*$，為$(3 + \beta^*)$。若迴歸模型未加入$rincome$這項解釋變數，會產生選擇性偏誤，使$P$的估計係數涵蓋了立足點的差異，造成估計結果的不正確。
</br>


<br>
給定$P$與$rincome$條件下的迴歸模型：
$$E(Y|P,rincome) = E( E(Y_{-p}|rincome)|P,rincome ) + E(\beta^* P|P,rincome) + E(\tilde{\epsilon}|P,rincome)$$
$$= E(Y_{-p}|rincome) + \beta^* P$$
$$= 2 + 3 rincome + \beta^*P$$
此時$P$的係數為$\beta^*$。若迴歸模型加入$rincome$這項解釋變數，在相同$rincome$水準的州，它們的立足點是相同的，所以此時$P$的估計係數會是真實的效應值。
</br>

<li>
$P$和$rincome$皆與$\tilde{\epsilon}$無關，所以
$$E(\tilde{\epsilon}|P,rincome) = E(\tilde{\epsilon}|rincome) = E(\tilde{\epsilon})$$
$$= E( Y_{-p} - E(Y_{-p}|rincome) )$$
$$= E(Y_{-p}) - E(Y_{-p}) = 0$$
</li>

## 2.3 立足點情境A.3

考慮以下兩個情境條件：

  【A.3.1】 P與$\tilde{\epsilon}$有關；且

  【A.3.2】 P與$rincome$有關——令$E(rincome|P)=0.5+P$。

即P與$Y_{-p}$有關連：此關連性可來自於【A.2.2】中P與rincome的關連，也可來自於它與「非價格、非所得」引起的銷量之關連（即與$\tilde{\epsilon}$相關部份）

若$E(\tilde{\epsilon}|P)=0.5+2P$，說明不論使用$E(Y|P)$或$E(Y|P,rincome)$，其P之係數都不會是$\beta^*$


Ans.

給定$P$條件下的迴歸模型：

$$E(Y|P) = E( E(Y_{-p}|rincome)|P ) + E(\beta^* P|P) + E(\tilde{\epsilon}|P)$$
$$=  E(2+3 rincome|P) + \beta^* P + (0.5 + 2P)$$
$$= 2+3 (0.5+P) + \beta^* P + (0.5 + 2P)$$
$$= 4 + (5+\beta^*)P$$
此時$P$的係數「不」為$\beta^*$，為$(5 + \beta^*)$。若迴歸模型未加入$rincome$這項解釋變數，會產生選擇性偏誤，使$P$的估計係數涵蓋了立足點的差異，造成估計結果的不正確；且$P$又與$\tilde{\epsilon}$有關，所以$P$的估計係數一定不會是真實的效應值。


<br>
給定$P$與$rincome$條件下的迴歸模型：
$$E(Y|P,rincome) = E( E(Y_{-p}|rincome)|P,rincome ) + E(\beta^* P|P,rincome) + E(\tilde{\epsilon}|P,rincome)$$
$$= E(Y_{-p}|rincome) + \beta^* P + E(\tilde{\epsilon}|P)$$
$$= (2+3 rincome) + \beta^* P + (0.5+2 P)$$
$$= 2.5 + 3 rincome + (2+\beta^*) P $$
此時$P$的係數「不」為$\beta^*$，為$(2 + \beta^*)$。因為$P$與$\tilde{\epsilon}$有關，所以$P$的估計係數不會是真實的效應值。
</br>


## 2.4 立足點情境A.3+效應情境B.1：TSLS

考慮以下三個情境條件：

  【A.3.1】 P與$\tilde{\epsilon}$有關；且

  【A.3.2】 P與$rincome$有關——令$E(rincome|P)=0.5+P$。
  
  【B.1】$P_z$與$\tilde{\epsilon}$無關
  
即P與$Y_{-p}$有關連：此關連性可來自於【A.2.2】中P與rincome的關連，也可來自於它與「非價格、非所得」引起的銷量之關連（即與$\tilde{\epsilon}$相關部份）——以上是【A.3.1-3.2】的結果；但我們找到工具變數z，可產生【B.1】情境。

若$E(\tilde{\epsilon}|P)=0.5+2P$，說明使用$E(Y|P_z,rincome)$其中$P_z$的係數會是$\beta^*$


Ans.

對$Y_{-p}$與$P$進行訊息拆解所得到之效應模型：
$$Y = E(Y_{-p}|rincome) + \tilde{\epsilon} + \beta^* P_{z} + \beta^* \tilde{v}$$

<br>
給定$P_{z}$與$rincome$條件下的迴歸模型：
$$E(Y|P_{z},rincome) = E( E(Y_{-p}|rincome)|P_{z},rincome ) + E(\tilde{\epsilon}|P_{z},rincome) + E(\beta^* P_{z}|P_{z},rincome) + E(\beta^* \tilde{v}|P_{z},rincome)$$
$$= E(Y_{-p}|rincome) + E(\tilde{\epsilon}) + \beta^* P_{z} + \beta^* E(\tilde{v}|rincome)$$
$$= 2 + 3 rincome + \beta^* P_{z} + \beta^*f(rincome)$$
此時$P_{z}$的係數為$\beta^*$。加入工具變數對$P$做訊息拆解，因為$z$與$\tilde{\epsilon}$無關，自然$P_{z}$與$\tilde{\epsilon}$也會無關，所以用新資料$P_{z}$與$rincome$做複迴歸可以得到$P$的真實效應值。
</br>


## 2.5 立足點情境A.3+效應情境B.1：複迴歸

承接上題情境，即

  【A.3.1】 P與$\tilde{\epsilon}$有關；且

  【A.3.2】 P與$rincome$有關——令$E(rincome|P)=0.5+P$。
  
  【B.1】$P_z$與$\tilde{\epsilon}$無關
  
說明使用$E(Y|P,rincome,z)$其中$P$的係
數不會是$\beta^*$.


Ans.

對$Y_{-p}$進行$rincome$條件下的訊息拆解所得到之效應模型：
$$Y = E(Y_{-p}|rincome)  + \tilde{\epsilon} + \beta^* P$$

<br>
給定$P$、$rincome$和$z$條件下的迴歸模型：
$$E(Y|P,rincome,z) = E( E(Y_{-p}|rincome)|P,rincome,z ) + E(\tilde{\epsilon}|P,rincome,z) + E(\beta^* P|P,rincome,z)$$
$$= E(Y_{-p}|rincome) + E(\tilde{\epsilon}|P) + \beta^* P$$ 
$$= 2+3 rincome + (0.5+2P) + \beta^* P$$
$$= 2.5 + 3 rincome + (2+\beta^*) P$$
此時$P$的係數「不」為$\beta^*$，為$(2 + \beta^*)$。即使找到工具變數，但若沒有將$P$先對工具變數做第一階段的最小平方法得到$P_{z}$，而是直接用$P$做OLS，此時$P$仍與$\tilde{\epsilon}$有關，當然$P$的估計係數不會是真實的效應值。
</br>



# 3. 替代變數

有時資料並沒有所要的變數，但有其他具有代表性的替代變數（proxies）。如所要變數為「智商」，但智商沒有一定的衡量指標，我們常使用「IQ測驗成績」來代表智商，原因是我們認為它與「智商」有高度相關，也就是說：
$$IQ測驗成績_i=智商_i+ \epsilon_i,$$
且兩者的correlation應該很高。要注意「智商」寫在式子右邊是因為邏輯上是智商影響IQ成績。

考慮一個效應結構模型： 
$$y_i=\beta^* x_i+\gamma w_i+y_{-x,-w,i}$$
其中$x_i$為效應解釋變數，$w_i$為控制變數，故$y_{-x,-w,i}$為去除x與w影響的立足點。假設$y_{-x,-w,i}$已達成條件式獨立，故它與$x_i$不相關（注：$y_{-x,-w,i}$是立足點拆出控制變數訊息影響部份，所以它也與$w_i$無關）；因此，$E(y_i|x_i,w_i)$中$x_i$的係數會是$\beta^*$，可直接用複迴歸得到$\beta^*$的一致性估計。

> 以下各題若需要額外條件，請寫清楚並依條件情境討論。

## 3.1

若我們沒有真正的$x_i$資料而改成使用它的替代變數$\tilde{x}_i$進行複迴歸，且令
$$\tilde{x}_i=x_i+\epsilon_i.$$
請問效應解釋變數使用替代變數下，$\tilde{x}_i$的OLS估計式還有一致性嗎？（驗證$E(y_i|\tilde{x}_i,w_i)$中$\tilde{x_i}$的係數是否為$\beta^*$）要有一致性會需要什麼額外條件嗎？


Ans.

$$y_i＝\beta^*(\tilde{x}_i-\epsilon_i)+\gamma w_i+y_{-x,-w,i}$$
$$E(y_i|\tilde{x}_i,w_i)=\beta^*E(\tilde{x}_i|\tilde{x}_i,w_i)-\beta^*E(\epsilon_i|\tilde{x}_i,w_i)+\gamma E(w_i|\tilde{x}_i,w_i)+E(y_{-x,-w,i}|\tilde{x},w_i)$$
$$E(y_i|\tilde{x}_i,w_i)=\beta^*\tilde{x}+\gamma w_i+E(y_{-x,-w,i}|\tilde{x},w_i)-\beta^*E(\epsilon|\tilde{x},w_i)$$
不一定有一致性，因為後面兩項$E(y_{-x,-w,i}|\tilde{x},w_i)-\beta^*E(\epsilon|\tilde{x},w_i)$有可能不等於零表示說$\tilde{x}_i$和$w_i$和$E(y_{-x,-w,i}|\tilde{x},w_i)-\beta^*E(\epsilon|\tilde{x},w_i)$不獨立，立足點不同，會有選擇性偏誤。
額外條件部分需要滿足$$E(y_{-x,-w,i}|\tilde{x},w_i)-\beta^*E(\epsilon|\tilde{x},w_i)＝0$$




## 3.2

若我們沒有真正的$w_i$資料而改成使用它的替代變數$\tilde{w}_i$進行複迴歸，且令
$$\tilde{w}_i=w_i+\epsilon_i.$$
請問控制變數使用替代變數下，$x_i$的OLS估計式還有一致性嗎？（驗證$E(y_i|x_i,\tilde{w}_i)$中$x_i$的係數是否為$\beta^*$）要有一致性會需要什麼額外條件嗎？


Ans.

控制變數使用替代變數的效應模型：
$$y_i = \beta^* x_i + \gamma \tilde{w_i} - \gamma \epsilon_{i} + y_{-x,-w,i}$$

<br>
給定$x_i$和$\tilde{w_i}$條件下的迴歸模型：
$$E(y_i | x_i,\tilde{w_i}) = E(\beta^* x_i | x_i,\tilde{w_i}) + E(\gamma \tilde{w_i} | x_i,\tilde{w_i}) - E(\gamma \epsilon_{i} | x_i,\tilde{w_i}) + E(y_{-x,-w,i} | x_i,\tilde{w_i})$$
$$= \beta^* x_i + \gamma \tilde{w_i} - \gamma E( \epsilon_{i} | x_i,\tilde{w_i}) + E(y_{-x,-w,i} | \tilde{w_i})$$
</br>

若$\epsilon_{i}$與$x_i$線性獨立，則$x_i$的估計係數仍為$\beta^*$。





